臺灣彰化地方法院刑事判決　　　　　　　　　　　　九十二年度訴字第一四二四號
　　公　訴　人　臺灣彰化地方法院檢察署檢察官
　　被　　　告　甲○○
右列被告因違反毒品危害防制條例案件，經檢察官提起公訴（九十二年度毒偵字第二
六五五號），本院依簡式審判程序判決如左：
    主      文
甲○○連續施用第一級毒品，處有期徒刑捌月。
扣案之海洛因貳包（淨重零點公克），沒收銷燬之；注射針筒壹支、挑棒壹支，均
沒收。
    事      實
一、甲○○前因施用毒品案件，經裁定送觀察、勒戒後，認無繼續施用毒品之傾向，
    由臺灣彰化地方法院檢察署檢察官於民國九十二年四月十五日，以九十二年度毒
    偵字第九０九號為不起訴處分確定。詎仍不知悔改，復基於施用第一級毒品之概
    括犯意，自九十二年八月間某日起至同年十月十六日中午止，以將海洛因置於針
    筒內注射之方式，在彰化縣永靖鄉○○村○○路二七一巷五號住處內，連續施用
    第一級毒品海洛因多次。嗣於九十二年十月十六日下午三時五分許，在上址住處
    為警查獲，並當場扣得海洛因二包（淨重零點三公克），及其所有供施用海洛因
    使用之注射針筒一支、挑棒一支等物。甲○○經依本院九十二年度毒聲字第二０
    九九號裁定送臺灣彰化看守所附設勒戒處所觀察、勒戒後，認有繼續施用毒品之
    傾向。
二、案經彰化縣警察局員林分局報請臺灣彰化地方法院檢察署檢察官偵查起訴。
    理      由
一、被告甲○○於準備程序中，先就右揭犯罪事實為有罪之陳述，且所犯係死刑、無
    期徒刑、最輕本刑為三年以上有期徒刑以外之罪，經本院合議庭依刑事訴訟法第
    二百七十三條之一第一項之規定，裁定由法官一人獨任進行簡式審判程序，先此
    敘明。
二、右揭事實，業據被告甲○○於警詢及偵審中坦承不諱，並有海洛因二包（淨重零
    點三公克）、注射針筒一支、挑棒一支扣案可稽，且其於前揭時地獲案後，經警
    採其尿液送驗結果，係呈嗎啡陽性反應（施用海洛因者會在其體內代謝為嗎啡成
    分殘留，並經由尿液排出），有彰化縣衛生局煙毒尿液檢驗成績書一紙在卷為憑
    。又被告前因施用毒品案件，經裁定送觀察、勒戒後，認無繼續施用毒品之傾向
    ，由臺灣彰化地方法院檢察署檢察官於九十二年四月十五日，以九十二年度毒偵
    字第九０九號為不起訴處分確定；復因本件施用第一級毒品案件，經依本院九十
    二年度毒聲字第二０九九號裁定送臺灣彰化看守所附設勒戒處所觀察、勒戒後，
    認有繼續施用毒品之傾向等情，有臺灣高等法院被告全國前案紀錄表、刑案資料
    查註紀錄表、不起訴處分書、臺灣彰化看守所九十二年十一月三日彰所戒字第０
    九二０八００二七三號函檢附之有無繼續施用毒品傾向證明書各一份附卷可按。
    本案事證已臻明確，被告犯行洵堪認定。
三、查被告甲○○前因施用毒品案件，經觀察、勒戒後，認無繼續施用毒品之傾向，
    由檢察官為不起訴處分後，復於五年內再度施用第一級毒品海洛因，且經評定有
    繼續施用毒品之傾向，核其所為，係犯毒品危害防制條例第十條第一項之施用第
    一級毒品罪。被告為供自己施用之目的而持有上開毒品，其於施用前後持有海洛
    因之低度行為，應為施用之高度行為所吸收，不另論罪。又其多次施用第一級毒
    品犯行，時間緊接，方法相同，觸犯構成要件相同之罪名，顯係基於概括犯意反
    覆為之，應依連續犯之規定論以一罪，並依法加重其刑。爰審酌被告曾因施用毒
    品案件接受觀察、勒戒，竟未能從中記取教訓，深切體認毒品危害己身健康之鉅
    ，反而再次趁隙施用海洛因，足見被告自制能力尚有未足，而有接受監禁教化之
    必要；惟念及被告犯後尚能坦承犯行，態度堪稱良好，且施用毒品固戕害個人健
    康至深，然就他人權益之侵害仍屬有限，及其犯罪目的、手段、具有高職畢業學
    歷之智識程度等一切情狀，量處如主文所示之刑，以示懲儆。扣案之海洛因二包
    （淨重零點三公克）為毒品危害防制條例第二條第二項第一款所稱之第一級毒品
    ，應依同條例第十八條第一項前段之規定，沒收銷燬之；另注射針筒一支、挑棒
    一支，則係被告所有供施用海洛因犯罪使用之物，業據被告供認在卷，均應依刑
    法第三十八條第一項第二款之規定，宣告沒收。
四、末按毒品危害防制條例於九十二年六月六日經立法院修正通過後，已於同年七月
    九日經總統公布，並自公布後六個月即九十三年一月九日開始施行（參同條例第
    三十六條）。其中有關強制戒治、觀察勒戒及刑事訴追程序雖有部分修正，惟本
    件被告係於送觀察、勒戒認無繼續施用毒品之傾向，而由檢察官為不起訴處分確
    定後，五年內再犯施用第一級毒品罪，且於本案經評定有繼續施用毒品之傾向，
    不論依修正前、後之規定，均應依法起訴並引據相同之處罰條文（即毒品危害防
    制條例第十條第一項）論罪科刑，而該條文並未修正，尚無比較新舊法之實益，
    附此敘明。
據上論斷，應依刑事訴訟法第二百七十三條之一第一項、第二百九十九條第一項前段
，毒品危害防制條例第十條第一項、第十八條第一項前段，刑法第十一條前段、第五
十六條、第三十八條第一項第二款，判決如主文。
本案經檢察官陳德芳到庭執行職務。
中    華    民    國    九十三      年      一      月        九        日
                                臺灣彰化地方法院刑事第三庭
                                    法      官  高  文  崇
右正本證明與原本無異。
如不服本判決，應於判決送達後十日內向本院提出上訴狀( 須附繕本 )。
                                    法院書記官  謝  志  鑫
中    華    民    國    九十三      年      一      月      十六        日
附錄本案論罪科刑法條：
毒品危害防制條例第十條第一項：
施用第一級毒品者，處六月以上五年以下有期徒刑。
